478Edepot - Archives communales déposées de Saulx
Archives Départementales de la Haute-Saône
- ARCHIVES MODERNES
  - CULTE
    - Culte catholique.- Conseil paroissial: extrait du registre des délibérations (1913). Conseil de fabrique: extraits du registre des délibérations (1894, 1900, 1906). Administration et comptabilité des fabriques: notifications (1897). Emprunt: décret (1893). Legs: avis, décret (1862, 1897). Loi de séparation des églises et de l’état, location du presbytère: correspondance, extraits du registre des délibérations du conseil municipal, baux, circulaire, arrêtés (1907-1926, s.d.). Communauté des sœurs de la Charité de Saulx, vente de mobilier au curé: détail (1903). 43 pièces papier., 1862-1926; 478 Edepot 93; P1
      CATHOLICISME; FABRIQUE D'EGLISE
    - Police des cultes.-Cimetière et place publique, interdiction de réunion pendant les offices des dimanches et des fêtes chômées: arrêté municipal. 1 pièce papier., 1826; 478 Edepot 94; P2
      POLICE DES CULTES
  - ASSISTANCE ET PREVOYANCE
    - Bureau de bienfaisance.- Commission administrative, nomination des membres: correspondance, arrêté, notes (1830-1832, 1835). Comptabilité: budgets primitifs et additionnels (1854-1870), comptes de gestion (1854-1860, 1862, 1865-1868, 1877-1878, 1885-1886, 1889-1896), arrêtés d’apurement des comptes de gestion (1854-1901), comptes administratifs (1856, 1878-1879, 1891-1893). Attribution de subventions: correspondance, communiqués (1876-1894). Acceptation d’un don: extrait du registre des délibérations de la commission administrative (1870). Statistiques: tableaux (1872, 1878). Secours d’urgence: extrait des minutes de la commission administrative, extraits du registre des délibérations du conseil municipal, correspondance, état (1832-1882, s.d.). 1 liasse, 113 cahiers et pièces papier., 1830-1901; 478 Edepot 37; Q2
      STRUCTURE COMMUNALE D'AIDE SOCIALE
    - Application des lois d’assistance et de prévoyance.-Société de secours mutuels des instituteurs et des institutrices: registre des procès-verbaux et des délibérations de l’assemblée cantonale de Saulx. 1 registre cartonné., 1869-1909; 478 Edepot 38; Q6
      AIDE SOCIALE
    - Application des lois d’assistance et de prévoyance.-Société de secours mutuels des instituteurs et des institutrices: journal du délégué du canton de Saulx. 1 registre cartonné., 1869-1941; 478 Edepot 39; Q7
    - Bureau de bienfaisance.-Commission administrative, délibérations: registre. 1 registre cartonné., 1879-1907; 478 Edepot 95; Q1
    - Œuvres charitables.-Ateliers de charité: communiqués, avis, correspondance (1831-1832, 1853-1855). Loterie de bienfaisance: arrêté préfectoral (1901). 12 pièces papier., 1831-1901; 478 Edepot 96; Q3
    - Hospice Michel.-Création: correspondance, communiqués, procès-verbal d’adjudication (1921-1925, s.d.). Personnel et administration: communiqués, correspondance, extrait du registre des délibérations du conseil municipal (1920-1927). Fermeture: communiqué, inventaire (1942-1943). 22 pièces papier., 1920-1943; 478 Edepot 97; Q4
      ETABLISSEMENT MEDICO SOCIAL
    - Application des lois d’assistance et de prévoyance.-Enfants assistés: correspondance (1878). Secours d’extrême misère: avis (1880). Personnel médical existant dans le département de la Haute-Saône: liste nominative (1895). 3 pièces papier., 1878-1895; 478 Edepot 98; Q5
      AIDE SOCIALE; AIDE SOCIALE A L'ENFANCE
  - INSTRUCTION PUBLIQUE, SCIENCES, LETTRES ET ARTS
    - Instruction publique: procès-verbaux des séances du comité de surveillance de l’instruction primaire (1834-1848); registre de délibérations de la commission d’hygiène et de salubrité (1851-1882); procès-verbaux d’installation des instituteurs et institutrices (1884-1919). A l’envers: procès-verbaux de remise de corps par le maire (1881-1892). 1 registre relié., 1834-1919; 478 Edepot 40; R2
      ENSEIGNEMENT
    - Instruction publique.-Caisse des écoles: correspondance, communiqué, avis (1881-1894). Ecoles primaires publiques, acquisition de tables et de matériel pédagogique: avis, récépissé (1881, 1884); admissions d’enfants à titre gratuit: listes nominatives (1874-1881). Ecole maternelle, transformation en classe enfantine: correspondance (1887, 1890). Ecole de filles, donation de monsieur le curé Bardenet: acte notarié, ordonnance (1827); nomination de deux sœurs institutrices: correspondance, extraits du registre des délibérations du conseil municipal, marché (1842). Ecoles primaires publiques et privées, consignation des absences: extraits du registre d’appel (1882-1896). Ecoles à effectif réduit, suppressions de classes: communiqué (1899). Instituteurs et institutrices, nominations: avis, arrêtés (1826-1903); traitement: correspondance (1879); attribution d’indemnités de résidence: tableaux, communiqués (1889-1894); attribution d’un logement: arrêté préfectoral (1832). Elève Vieuxmaire, demande d’attribution de bourse: correspondance (1887). Enfants de 6 à 13 ans de la commune de Saulx, déclarations de mode d’instruction: listes nominatives, correspondance (1882, 1884-1891, 1894, s.d.). 284 pièces papier., 478 Edepot 99; R1
      ABSENTEISME SCOLAIRE; BOURSE D'ETUDES; ENSEIGNEMENT; INSTITUTEUR; MATERIEL PEDAGOGIQUE
  - PIECES NE RENTRANT PAS DANS LES SERIES PRECEDENTES
    - Transactions entre particuliers.-Jean Py, location de terres à François Beugnot: bail (1830). Partage de terres labourables et de prés entre particuliers: acte notarié (1832). Jean Feuvier, vente d’une pièce de terre à Jeanne-Baptiste Dunand: acte de vente (1856). Consorts Bertrand, vente d’un pré à Louis Chavet: acte de vente (1868). 4 pièces papier., 1830-1868; 478 Edepot 41; S1